臺灣高等法院刑事判決　　　　　　　　94年度上訴字第1734號
上　訴　人　台灣台北地方法院檢察署檢察官
被　　　告　乙○○
上列上訴人因被告違反商業會計法等案件，不服臺灣臺北地方法
院94年度重訴字第1號，中華民國94年5月20日第一審判決（起訴
案號：臺灣臺北地方法院檢察署93年度偵字第20764號），提起
上訴，本院判決如下：
    主  文
上訴駁回。
    理  由
一、公訴意旨略以：被告乙○○與丙○○（另由檢察官移送臺灣
    高等法院併案審理）、徐嘉文（另經檢察官提起公訴）及姓
    名年籍不詳之翁姓成年男子四人，共同基於為他人逃漏稅捐
    及填製不實會計憑證之概括犯意聯絡，於民國91年 5月間，
    推由徐嘉文登記為設在臺北市信義區○○○路○段1之5號8樓
    之嘉因有限公司（下稱嘉因公司）之負責人，並向稅捐稽徵
    機關領用發票，在嘉因公司未實際交易及出貨之事實下，於
    同年6月至8月間虛偽開立銷項發票92紙，金額共新臺幣（下
    同）134,935,172元，以供日新有限公司、益冠工程有限公
    司、仁日有限公司、正轅有限公司、雄富工程企業有限公司
    、琨蕾國際有限公司、德信州實業有限公司、萬晹貿易有限
    公司持以申報扣抵銷項稅額，幫助逃漏營業稅共計6,746,76
    5元，因認被告涉嫌違反稅捐稽徵法第43條第1項之幫助逃漏
    稅捐及商業會計法第71條第1款之填製不實會計憑證罪嫌云
    云。
二、訊據被告否認有上揭犯行，並辯稱：伊於91年4月5日入院開
    刀，至同年26日出院，嗣又於同年5月13日入院開刀，至同
    年月14日出院，因身體虛弱，至同年5 月底均在家休養，不
    可能與丙○○等人共同推由徐嘉文登記為嘉因公司負責人之
    行為等語。
三、經查：
  (一)證人徐嘉文固於偵查中於檢察事務官前證稱：被告乙○○拜
    託其擔任嘉因公司負責人，並表示發票申請出來後，會支付
    20,000元報酬，事實上亦有支付云云，惟其在原審理中到庭
    結稱：伊登記為嘉因公司之負責人，但實際上並未經營該公
    司，當時是丙○○和翁姓男子帶伊去辦公司登記，領得發票
    交給丙○○，丙○○再交給翁姓男子，偵查中是丙○○要伊
    說乙○○介紹伊擔任嘉因公司負責人等語（見一審卷第106
    、107頁），參與證人即受託辦理嘉因公司登記之甲○○於
    本院審理中到庭結稱：嘉因公司是徐嘉文來找我辦的，登記
    之資料文件是徐嘉文拿給我的，是我跟徐嘉文去國稅稅申領
    統一發票，領後交給徐嘉文，辦理公司登記費用是徐嘉文交
    給我的等語觀之，足徵證人徐嘉文在原審具結所為之證言較
    可信，至於其偵查中於檢察事務官前所為之陳述與審判中陳
    述不符，且屬傳聞證據，再參以證人甲○○之上開證言，其
    在偵查中向檢察官事務官所為上開陳述，並無有較可信之情
    況，依刑事訴訟法第159條之2之規定自無證據能力。
  (二)證人甲○○固於偵查中檢察事務官前證稱徐嘉文拿資料給伊
    時，乙○○有在場云云（見偵字第20764號卷）及證人丙○○於偵查中在檢察事務官前亦證稱翁姓男子與乙○○是同夥
    云云（見偵字第22831號卷第89頁），惟證人甲○○除為丙○○與徐嘉文辦理嘉因公司，尚為丙○○辦理榮達興公司，
    且見到乙○○與丙○○一起在咖啡廳係辦理何家公司，因事
    隔已久已忘記了，已據在本院審理中供證在卷，惟被告於94
    年6月29日審理中亦供承有一次在咖啡廳聊天，丙○○帶過
    來介紹我認識他的（指翁姓男子）云云，則證人甲○○所證
    曾與咖啡廳見過乙節，雖足採信，參以證人甲○○在本院所
    為上開之辦理嘉因公司登記及請領發票之證言及證人徐嘉文
    在原審所為上開證言，嘉因公司之負責人為徐嘉文，於申領
    統一發票時又係徐嘉文陪同證人甲○○至國稅局，領取後由
    甲○○交予徐嘉文，徐嘉文再交予丙○○，被告均未參與其
    事，縱認證人甲○○在咖啡廳見到被告之該次係辦理嘉因公
    司登記之那一次，亦難執此遽認有與徐嘉文、丙○○或翁姓
    男子間就虛開嘉因公司之統一發票出售予起訴書所指日新有
    限公司等8家公司藉以幫助該8家公司逃漏稅捐，有犯意之聯
    絡及行為之分擔，是被告所辯伊無上開犯行，堪予採信，此
    外又查無積極證據足資證明被告有何上開犯行，因此原審以
    不能證明被告犯罪而為諭知被告無罪之判決，核無不合，檢
    察官上訴意旨猶以證人徐嘉文、甲○○、丙○○在檢察事務
    官前所為之陳述，指摘原判決不當為無理由，其上訴應予駁
    回。
據上論斷，應依刑事訴訟法第368條，判決如主文。
中　　華　　民　　國　　94　　年　　11　　月　　30　　日
　　　　　　　　　刑事第六庭審判長法　官  許國宏
　　　　　　　　　　　　　　　    法　官  楊貴志
　　　　　　　 　 　　　　　　  　法　官  吳啟民
以上正本證明與原本無異。
如不服本判決，應於收受送達後十日內向本院提出上訴書狀，其
未敘述上訴之理由者並得於提起上訴後十日內向本院補提理由書
（均須按他造當事人之人數附繕本）。
                                  書記官  鄒賢英
中　　華　　民　　國　　94　　年　　12　　月　　1 　　日
